臺灣嘉義地方法院刑事判決
111年度交簡上字第6號
上  訴  人  
即  被  告  ABU JAMROH BN DJUWAENI SAWILAN（印尼籍）




上列上訴人即被告因過失傷害案件，不服本院嘉義簡易庭中華民
國110年11月30日110年度嘉交簡字第1108號第一審刑事簡易判決
（聲請簡易判決處刑案號：110年度偵字第9219號），提起上訴
，本院管轄之第二審合議庭判決如下：
    主  文
上訴駁回。
ABU JAMROH BN DJUWAENI SAWILAN緩刑貳年。
    事實及理由
一、本案經本院第二審合議庭審理之結果，認原審以被告ABU JA
    -MROH BN DJUWAENI SAWILAN(下稱被告)係犯刑法第284條前
    段之過失傷害罪，事證明確，並引用刑事訴訟法第449條第1
    項前段、第454條第2項，刑法第284條前段、第62條前段、
    第41條第1項前段，刑法施行法第1條之1第1項，逕以簡易判
    決，量處被告拘役30日，如易科罰金，以新臺幣（下同）1,
    000元折算1日，經核其認事用法及量刑均無不當，應予維持
    。另除證據增加「被告於本院準備程序及審理中之自白」(
    交簡上卷第49、75頁)外，餘均引用原審判決書記載之犯罪
    事實、證據及理由（詳如附件）。
二、被告上訴意旨略以：其涉嫌過失傷害罪，已與告訴人林玉英
    (下稱告訴人)成立和解，並給付告訴人25,000元，且原審判
    決刑度太重，因此請給予從輕量刑之機會等語。
三、按關於刑之量定及定應執行刑，屬事實審法院依職權裁量之
    事項，法院既已就具體個案犯罪，以行為人之責任為基礎，
    審酌刑法第57條所列各項罪責因素後，予以整體評價，而為
    科刑輕重標準之衡量，使罰當其罪，以實現刑罰權應報正義
    ，並兼顧犯罪一般預防與特別預防之目的，倘其未有逾越法
    律所規定之範圍，或明顯濫用權限，即不得任意指摘為違法
    （最高法院110年度台上字第4524號判決、110年度台上字第
    5104號刑事判決意旨參照）。本院審酌原判決依所認定之犯
    罪事實與全案情節，已敘明量刑審酌之相關情狀，且原判決
    並無其他得為上訴理由之瑕疵，加以被告嗣後坦承犯行，對
    告訴人之傷勢亦不爭執，核原審所量處之刑與被告之犯罪情
    節非屬不相當，且並未逾越客觀上之適當性、相當性及必要
    性之比例原則，量刑尚屬妥適，無裁量濫用之情事，於法並
    無違誤，被告上訴指摘原審量刑不當，並無理由，應予駁回
    。
四、末查，被告未曾因故意犯罪而受有期徒刑以上刑之宣告，此
    有臺灣高等法院被告前案紀錄表1份在卷可憑(交簡上卷第29
    頁)，其因一時疏失，致罹刑典，犯後已坦承犯行，並成立
    和解，依和解內容，被告同意給付告訴人25,000元，告訴人
    並撤回告訴，且表示對本案沒有意見，有和解書、刑事撤回
    告訴狀、公務電話紀錄各1份在卷可稽（交簡上卷第11、15-
    17、61頁），是被告歷此偵、審教訓後，應能知所警惕，當
    無再犯之虞，本院因認被告之宣告刑以暫不執行為適當，爰
    依刑法第74條第1項第1款規定，諭知緩刑2年，以勵自新。
據上論斷，應依刑事訴訟法第455條之1第1項、第3項、第368條
、第373條，刑法第74條第1項第1款，判決如主文。
本案經檢察官張建強聲請簡易判決處刑，檢察官徐鈺婷到庭執行
職務。 　
中　　華　　民　　國　　111 　年　　4 　　月　　13　　日
                  刑事第六庭  審判長法  官  王慧娟
                                    法  官  官怡臻
                                    法  官  林富郎
以上正本證明與原本無異。
本件不得上訴。
中　　華　　民　　國　　111 　年　　4 　　月　　13　　日
                                    書記官　陳雪鈴
【附錄本案論罪科刑法條】
中華民國刑法第284條
因過失傷害人者，處1年以下有期徒刑、拘役或10萬元以下罰金
；致重傷者，處3年以下有期徒刑、拘役或30萬元以下罰金。

【附件】
臺灣嘉義地方法院刑事簡易判決
110年度嘉交簡字第1108號
聲　請　人　臺灣嘉義地方檢察署檢察官
被　　　告　ABU JAMROH BN DJUWAENI SAWILAN（印尼籍）
　　　　　　　　　　男　(民國00年0月00日生)
　　　　　　　　　　護照號碼：M0000000號
　　　　　　　　　　住嘉義縣○○鄉○○村○○00號
上列被告因過失傷害案件，經檢察官聲請以簡易判決處刑（110
年度偵字第9219號），本院判決如下：
    主  文
ABU JAMROH BN DJUWAENI SAWILAN犯過失傷害罪，處拘役參拾日
，如易科罰金，以新臺幣壹仟元折算壹日。
    犯 罪 事 實 及 理 由
一、本件除犯罪事實欄第8行「道路交通安全規則第125條第5款
    」更正為「道路交通安全規則第125條第1項第3款」外，其
    餘犯罪事實及證據，均引用檢察官聲請簡易判決處刑書之記
    載（如附件）。
二、核被告ABU JAMROH BN DJUWAENI SAWILAN所為，係犯刑法第
    284條前段之過失傷害罪。被告於本案肇事後，經處理人員
    前往現場處理時，被告在場，並當場承認為肇事人等情，有
    道路交通事故肇事人自首情形紀錄表1份附卷可查，核與自
    首要件相符，爰依刑法第62條前段規定減輕其刑。爰審酌被
    告未繞越道路中心處，即貿然左轉占用來車道搶先左轉，造
    成告訴人林玉英受有右內踝疑似韌帶撕裂傷、右側踝部及足
    部挫傷之傷害；被告坦承犯行，然未能與告訴人達成調解等
    一切情狀，量處如主文所示之刑，並諭知易科罰金之折算標
    準。
三、依刑事訴訟法第449條第1項前段、第454條第2項，刑法第28
    4條前段、第62條前段、第41條第1項前段，刑法施行法第1
    條之1第1項，逕以簡易判決處刑如主文。
四、如不服本件判決，得自收受送達之日起20日內，向本院提起
    上訴（應附繕本）。
本案經檢察官張建強聲請簡易判決處刑。
中　　華　　民　　國　　110 　年　　11　　月　　30　　日
　　　　　　　　　嘉義簡易庭法　官　鄭諺霓
上列正本證明與原本無異。
如不服本判決，應於判決送達後20日內向本院提出上訴狀（應附
繕本）。告訴人或被害人如對於本判決不服者，應具備理由請求
檢察官上訴，其上訴期間之計算係以檢察官收受判決正本之日期
為準。
中　　華　　民　　國　　110 　年　　11　　月　　30　　日
                            書記官　李玫娜
附錄論罪法條：
刑法第284條
因過失傷害人者，處1年以下有期徒刑、拘役或10萬元以下罰金
；致重傷者，處3年以下有期徒刑、拘役或30萬元以下罰金。
附件：臺灣嘉義地方檢察署檢察官110年度偵字第9219號聲請簡
      易判決處刑書
一、犯罪事實：
　　ABU JAMROH BN DJUWAENI SAWILAN（中文姓名：阿卜）於民
    國110年6月17日7時49分許，駕駛電動自行車，沿嘉義縣民
    雄鄉福樂村（以下路名省略縣、鄉、村）新生一街由北往南
    方向行駛，行經新生一街與光明街交岔路口時，欲左轉駛入
    光明街，適有林玉英駕駛車牌號碼000-000號普通重型機車
    ，沿光明街由東往西方向行駛，並在上開交岔路口處，欲右
    轉進入新生一街。此時ABU JAMROH BN DJUWAENI SAWILAN依
    道路交通安全規則第125條第5款之規定，本應注意慢車左轉
    彎時，應繞越道路中心處左轉進入規定行駛車道內行進，且
    依當時情形並無不能注意之情事，竟仍疏未注意，未繞越道
    路中心處，反占用來車道搶先左轉，兩車因而在上開交岔路
    口處發生碰撞，致林玉英人車倒地，並受有右內踝疑似韌帶
    撕裂傷、右側踝部及足部挫傷之傷害。ABU JAMROH BN DJUW
    AENI SAWILAN肇事後，於員警到場處理時，旋即表明自己為
    肇事人而自首主動接受裁判。
二、證據：
　　上揭犯罪事實，業據被告ABU JAMROH BN DJUWAENI SAWILAN於警詢及偵查中坦承不諱，核與證人即告訴人林玉英於警詢及偵訊時證述情節相符，並有佛教慈濟醫療財團法人大林慈濟醫院診斷證明書、陽明醫院乙種診斷證明書、道路交通事故現場圖、道路交通事故調查報告表㈠㈡、現場監視錄影光碟、錄影畫面翻拍照片、現場及車損照片、內政部移民署外人居停留資料查詢明細內容等證據資料在卷可稽，被告犯嫌堪予認定。